【裁判字號】    97,上易,3255
【裁判日期】    971229
【裁判案由】    傷害
【裁判全文】
臺灣高等法院刑事判決                97年度上易字第3255號
上  訴  人
即  被  告  甲○○
                    (聯絡地址.
上列上訴人即被告因傷害案件，不服臺灣臺北地方法院九十七年
度易字第一四五三號，中華民國九十七年十二月四日第一審判決
（起訴案號：臺灣臺北地方法院檢察署九十七年度偵字第四五二
三號），提起上訴，本院判決如下：
    主  文
上訴駁回。
    理  由
一、依刑事訴訟法第三百五十條、第三百六十一條、第三百六十
    二條、第三百六十七條規定，不服地方法院之第一審判決而
    上訴者，須提出上訴書狀，並應敘述具體理由，此為上訴必
    備之程式；其所提出之書狀未敘述上訴理由，或僅曾以言詞
    陳述上訴理由者，均應於上訴期間屆滿後二十日內補提理由
    書於第一審法院；第一審法院經形式審查，認逾期未補提上
    訴理由者，應定期間先命補正，逾期未補正者，為上訴不合
    法律上之程式，應以裁定駁回；倘已提出上訴理由，但所提
    非屬具體理由者，則由第二審法院以上訴不合法律上之程式
    ，判決駁回。而所謂具體理由，必係依據卷內既有訴訟資料
    或提出新事證，指摘或表明第一審判決有何採證認事用法或
    量刑等足以影響判決本旨之不當或違法，而構成應予撤銷之
    具體事由，始克當之（例如：依憑證據法則具體指出所採證
    據何以不具證據能力，或依憑卷證資料，明確指出所為證據
    證明力之判斷如何違背經驗、論理法則）；倘僅泛言原判決
    認定事實錯誤、違背法令、量刑失之過重或輕縱，而未依上
    揭意旨指出具體事由，或形式上雖已指出具體事由，然該事
    由縱使屬實亦不足以認為原判決有何不當或違法者（例如：
    對不具有調查必要性之證據，法院未依聲請調查亦未說明理
    由，或援用證據不當，但除去該證據仍應為同一事實認定）
    ，皆難謂係具體理由，俾與第二審上訴制度旨在請求第二審
    法院撤銷、變更第一審不當或違法之判決，以實現個案救濟
    之立法目的相契合，並節制濫行上訴，此有最高法院九十七
    年度台上字第八九二號判決意旨可資參照。
二、原審判決認被告甲○○因租屋糾紛，對房東乙○○心生不滿
    ，竟基於普通傷害之故意，於民國九十六年十二月三十一日
    下午二時三十三分許，在臺北市○○區○○街三百六十一巷
    二十三弄八號四樓，以徒手毆打或嘴咬之方式攻擊被害人即
    房東乙○○，致乙○○受有左手腕尺側撕裂傷、右脖子扭傷
    、頸椎拉傷併頸神經病變之傷害，依刑法第二百七十七條第
    一項、第四十一條第一項前段，刑法施行法第一條之一規定
    ，並審酌被告無前科，素行尚可，及其犯罪之動機、目的、
    手段、對被害人所生之損害，暨被告犯後毫無悔意之態度等
    一切情狀，量處有期徒刑四月，並諭知如易科罰金以新臺幣
    一千元折算一日之標準，核無違誤。
三、被告甲○○上訴理由略以：被告目前無收入，名下無財產，
    無前科，有心臟病，請求給予緩刑云云。
四、按量刑輕重及應否宣告緩刑，均屬事實審法院得依職權自由
    裁量之事項，上訴人不得任意指摘為違法（最高法院七十一
    年度台上字第一三九九號裁判意旨參照）。本件被告甲○○
    涉犯普通傷害罪，原審諭知有期徒刑四月，如易科罰金以新
    臺幣一千元折算一日之刑度，業已詳細說明其認定事實、適
    用法律及審查依據，尚無違法不當之處，被告以其目前無收
    入，名下無財產，無前科，有心臟病等事由，請求給予緩刑
    為由提起上訴，惟上開事由業經被告在原審中陳明（見原審
    卷第一三０頁正面、反面），原審依上開審酌事項未予宣告
    緩刑，係屬職權之行使，被告並未就原判決如何認定事實、
    適用法律不當？量刑有何瑕疵？依據卷內資料而為具體之指
    摘，僅就原審職權事項加以爭執，堪認係未附具體理由提起
    上訴。綜上說明，被告上訴不合法律上之程式，應予駁回，
    且不經言詞辯論為之。
五、應依刑事訴訟法第三百六十七條前段、第三百七十二條，判
    決如主文。
中    華    民    國    97    年    12    月    29    日
                  刑事第四庭  審判長法  官  周煙平
                                    法  官  陳玉雲
                                    法  官  鄭水銓
以上正本證明與原本無異。
本判決不得上訴。
                                    書記官  劉貞達
中    華    民    國    97    年    12    月    31    日


司法院資訊處製作；財團法人民間司法改革基金會備份。
